【裁判字號】    99,台上,5029
【裁判日期】    990812
【裁判案由】    違反毒品危害防制條例
【裁判全文】
最高法院刑事判決            九十九年度台上字第五０二九號
上  訴  人  甲○○
上列上訴人因違反毒品危害防制條例案件，不服台灣高等法院台
中分院中華民國九十八年七月十五日第二審判決（九十八年度上
訴字第一一０五號，起訴案號：台灣彰化地方法院檢察署九十七
年度少連偵字第六九號），提起上訴，本院判決如下：
    主  文
上訴駁回。
    理  由
一、販賣第三級毒品部分：
按刑事訴訟法第三百七十七條規定，上訴於第三審法院，非以判
決違背法令為理由，不得為之。是提起第三審上訴，應以原判決
違背法令為理由，係屬法定要件。如果上訴理由書狀並未依據卷
內訴訟資料，具體指摘原判決不適用何種法則或如何適用不當，
或所指摘原判決違法情事，顯與法律規定得為第三審上訴理由之
違法情形，不相適合時，均應認其上訴為違背法律上之程式，予
以駁回。本件上訴意旨略稱：(一)、原判決採為證據之證人陳逸昇
、少年黃○豪（姓名詳卷）於偵查、第一審或第一審少年法庭之
證述，原審於審判期日合併與證人魏嘉佑、林駿宇、曾吉慶、李
晉維、呂家誠等歷次之筆錄，包裹式予以一次提示，難認該等證
據要旨已顯現於審判庭，於法未合。(二)、陳逸昇於第一審審判期
日接受交互詰問時，審判長未說明如何預料該證人有不能自由陳
述之情形，並先聽取檢察官及辯護人之意見，即遽行諭知上訴人
暫離庭，隔離訊問，而僅由檢察官、辯護人對該證人行交互詰問
。剝奪上訴人之在場權，其踐行訴訟程序違法。(三)、陳逸昇於另
案第一審少年法庭證述時，未予上訴人詰問之機會，亦未說明該
項證述得為證據之理由，均屬違法。(四)、陳逸昇於偵查中固證稱
以0000000000號行動電話，撥打上訴人使用之0000000000號行動
電話，向上訴人購買第三級毒品愷他命，期間自民國九十六年底
起，至九十七年七月上旬止，共十次云云。然對照卷內通訊監察
譯文，並無該二支電話之通聯紀錄，陳逸昇所述顯為不實。又陳
逸昇所稱與上訴人交易毒品，並未當場人贓俱獲，既無查扣毒品
供鑑定，亦無陳逸昇之尿液檢驗報告可供稽考。是除陳逸昇片面
陳述外，並無其他證據足證上訴人有販賣毒品之犯行。原判決有
調查未盡及理由不備之違法。(五)、原判決事實認定上訴人於九十
七年五月二十六日二十二時三十二分之後某時，陳逸昇委由林富
崇將買賣愷他命之價金新台幣一千元交予不知情之黃○豪，再轉
交予上訴人。然陳逸昇、黃○豪於偵查中或稱由林富崇交付價金
予黃○豪，由黃○豪轉交予上訴人，或稱由陳逸昇自行交付該價
金予黃○豪，由黃○豪轉交予上訴人，不相一致。原判決採用彼
等之證述為證據，有證據上理由矛盾之違法。又原審未傳訊證人
林富崇以查明上情，有應於審判期日調查之證據未予調查之違法
。(六)、依證人李晉維、林駿宇於第一審之證述，足見上訴人係因
於林富祥傷害致人於死案件指認林富祥，與陳逸昇產生嫌隙。陳
逸昇因而指稱向上訴人購買愷他命，欲加報復，所言顯不可採。
原判決未審酌該項情形，遽為上訴人不利之判斷，尚嫌理由不備
云云。惟查原判決依憑陳逸昇、黃○豪於偵查、第一審或另案第
一審少年法庭之證述、卷附通訊監察譯文等證據，資以認定上訴
人有原判決事實欄一所載之犯罪行為。因而撤銷第一審關於販賣
愷他命與陳逸昇部分不當之判決，改判論處上訴人販賣第三級毒
品罪刑。已詳敘認定犯罪事實之依據及憑以認定之理由。並對上
訴人辯稱：未販賣愷他命，查扣之愷他命為供自己施用，陳逸昇
因其於林富祥傷害致人於死案件指認林富祥，揚言對其不利云云
，如何不足採信，依據卷內資料予以指駁及說明。從形式上觀察
，原判決並無任何違背法令之處。次查原審審判長於審判期日，
係訊問上訴人對證人魏嘉佑、黃○豪、陳逸昇、林駿宇、曾吉慶
、李晉維、呂家誠之證詞有何意見（提示並告以要旨）？（見原
審卷第六十三背面）。就陳逸昇、黃○豪之證言，既已提示並告
以要旨，予上訴人辯解之機會，則採為上訴人斷罪之資料，自無
違法。又陳逸昇於第一審九十八年三月十一日審判期日到庭接受
交互詰問時，因表示上訴人在庭會有壓力，審判長乃依檢察官之
聲請，而諭知上訴人暫退庭，由檢察官及上訴人之辯護人對陳逸
昇為交互詰問，並於詰問完畢後，提示筆錄予上訴人表示意見，
嗣更依辯護人之聲請由上訴人為詰問（見第一審卷(六)第二十一頁
背面至第二十四頁背面），自無礙其防禦權之行使。而被告以外
之人於審判外向法官所為之陳述，得為證據，刑事訴訟法第一百
五十九條之ㄧ第一項定有明文。陳逸昇於另案第一審少年法庭向
法官所為之證述，自有證據能力。至上訴人於原審並未聲請傳訊
林富崇，以查明陳逸昇購買愷他命之價金，係如何交付，原審未
予傳訊，要難謂有應於審判期日調查之證據未予調查之違法。又
陳逸昇購買愷他命之價金有無經由林富崇轉交黃○豪，不影響上
訴人犯罪之成立，原判決認定縱然有誤，於判決結果無影響，不
得執為上訴第三審之適法理由。上訴意旨置原判決之論敘於不顧
，徒為事實上之爭辯，並對原審採證認事之職權行使及於判決無
影響之事項，任意指摘，難謂已符合首揭法定上訴要件，其上訴
違背法律上之程式，應予駁回。
二、轉讓第三級毒品部分：
按刑事訴訟法第三百七十六條所列各罪之案件，經第二審判決者
，不得上訴於第三審法院，為該法條所明定。上訴人轉讓第三級
毒品予林駿緯、曾吉慶部分，原審均係依毒品危害防制條例第八
條第三項論處罪刑，核屬刑事訴訟法第三百七十六條第一款之案
件。依首開說明，既經第二審判決，自不得上訴於第三審法院，
其猶提起上訴，顯為法所不許，皆應予駁回。
據上論結，應依刑事訴訟法第三百九十五條前段，判決如主文。
中    華    民    國  九十九  年    八    月   十二   日
                      最高法院刑事第二庭
                          審判長法官  莊  登  照
                                法官  陳  世  淙
                                法官  徐  昌  錦
                                法官  許  錦  印
                                法官  蘇  振  堂
本件正本證明與原本無異
                                      書  記  官
中    華    民    國  九十九  年    八    月   十六   日
                                                      K

司法院資訊處製作；財團法人民間司法改革基金會備份。
